臺灣高雄地方法院刑事判決　　　　　　　96年度易字第3311號
公　訴　人　臺灣高雄地方法院檢察署檢察官
被　　　告　甲○○
　　　　　　　　　　　弄2號
　　　　　　　　　　現於臺灣高雄看守所
　　　　　　己○○
　　　　　　　　　　現於臺灣高雄看守所
上列被告2 人因竊盜案件，經檢察官提起公訴（96年度偵字第21
65 7號、96年度偵字第24719 號、96年度偵字第25803 號），被
告2 人於本院準備程序中為有罪之陳述，經本院裁定依簡式審判
程序審理，判決如下：
    主  文
甲○○共同犯攜帶兇器竊盜罪，累犯，處有期徒刑拾月，未扣案
螺絲起子壹把，沒收之；又犯竊盜罪，累犯，處有期徒刑伍月；
又共同犯竊盜罪，累犯，處有期徒刑柒月。應執行有期徒刑壹年
陸月，未扣案螺絲起子壹把，沒收之。
己○○共同犯竊盜罪，累犯，處有期徒刑柒月。
    事 實
一、甲○○前於民國94年間因詐欺及施用毒品等案件，經本院以
    94年度簡字第6536號及94年度訴字第2334號分別判處有期徒
    刑4 月、11月及5 月確定，經裁定應執行有期徒刑1 年5 月
    ，於95年12月13日縮短刑期假釋出獄，而於96年2 月4 日假
    釋期滿視為執行完畢；己○○前於91年間因竊盜案件，經本
    院以91年度易字第3260號判處有期徒刑7 月，緩刑3 年確定
    ，嗣經撤銷緩刑又於95年間因竊盜案件，經本院以95年度簡
    字第3298號判處有期徒刑3 月確定，2 罪接續執行，於96年
    2 月11日縮短刑期執行完畢。詎均不知悔改，共同或分別為
    下列犯行：
  (一)甲○○及丙○○（丙○○部分由本院另行審結）共同意圖為
    自己不法之所有，於96年7 月24日下午4 、5 時許，在丁○○位於高雄市小港區○○○路63號之住處，由甲○○持其所
    有客觀上足以對人之生命、身體、安全構成威脅，具有危險
    性之螺絲起子1 把，拆除丁○○住處大廳鋁製大門2 扇，而
    竊取該處大門得手。嗣渠等2 人將竊得之鋁製大門2 扇載運
    至位於高雄市○○區○○路209 號高慶雲經營之「鐵城堡舊
    貨店」欲變賣之，惟因變賣方式可疑，高慶雲不予收購，甲○○及丙○○遂將該鋁製大門2 扇棄置該舊貨店圍牆外後隨
    即離去，嗣丁○○發現後報警處理，而循線查獲。
  (二)嗣甲○○又意圖為自己不法之所有，於96年7 月25日下午 2
    時許，再度至丁○○上開住處，竊取丁○○放置在庭院內之
    白鐵水槽1 個，得手後正欲離去時，為警當場查獲。
  (三)另甲○○復與及己○○共同基於意圖為自己不法所有之犯意
    聯絡，於96年8 月24日上午9 時40分許，共同騎乘車牌號碼
    KBO-428 號機車至高雄縣林園鄉○○村○○○路138 巷 168
    號道路旁，趁無人注意之際，2 人一同將戊○○置放在該處
    之馬達1 台搬運至機車腳踏板上而竊取之，適為警經過當場
    查獲。
二、案經高雄市政府警察局小港分局移送及高雄縣政府警察局林
    園分局報告臺灣高雄地方法院檢察署檢察官偵查起訴。
    理 由
一、本件被告甲○○、己○○所犯為死刑、無刑徒刑或最輕本刑
    為3 年以上有期徒刑以外之罪，渠等於準備程序中就被訴犯
    罪事實，為有罪之陳述，經法官告知簡式審判程序之旨，並
    聽取當事人之意見後，依刑事訴訟法第273 條之1 第1 項規
    定，裁定進行簡式審判程序，合先指明。
二、上揭犯罪事實，業據被告甲○○、己○○於警詢、檢察官訊
    問及本院審理時均坦承不諱，核與證人即被害人丁○○、高
    慶雲、戊○○及證人即共同被告丙○○證述之情節均相符合
    ，並有扣押筆錄、扣押物品目錄表各3 份、贓物認領保管單
    3 份、照片16張附卷可稽。是被告2 人之自白均有相當之證
    據資料予以補強，且與事實相符，應堪信為真實。從而，本
    案事證明確，被告2 人犯行堪予認定，應依法論科。
三、核被告甲○○所為，犯罪事實(一)部分係犯刑法第321 條第 1
    項第3 款之攜帶竊盜罪，犯罪事實(二)、(三)部分係犯刑法第32
    0 條第1 項普通竊盜罪；另被告己○○所為，係犯刑法第32
    0 條第1 項普通竊盜罪。起訴意指雖認被告甲○○如犯罪事
    實(一)所示之犯行另涉犯刑法第321 條第1 項第2 款之毀壞門
    扇竊盜罪嫌，然被告甲○○拆下被害人丁○○住處之鋁製大
    門2 扇之行為本身即是竊盜犯行，而非係以毀壞門扇為手段
    行竊，自不構成刑法第321 條第1 項第2 款之毀壞門扇竊盜
    罪，且已經公訴人於本院審判程序論告時予以更正（見本院
    96年11月16日審判筆錄第8 頁），本院自無庸就該部分犯行
    予以論列，附此敘明。被告甲○○與共同被告丙○○就犯罪
    事實(一)部分，被告甲○○與己○○就犯罪事實(三)部分，分別
    有犯意聯絡及行為分擔，均應論以共同正犯。又被告甲○○
    所犯上開3 罪間，犯意個別，行為互殊，應予分論併罰。另
    被告甲○○前於94 年 間因詐欺及施用毒品等案件，經本院
    以94年度簡字第6536 號 及94年度訴字第2334號分別判處有
    期徒刑4 月、11月及5月 確定，經裁定應執行有期徒刑1 年
    5 月，於95年12月13日縮短刑期假釋出獄，而於96年2 月 4
    日假釋期滿視為執行完畢，而被告己○○前於91年間因竊盜
    案件，經本院以91年度易字第3260號判處有期徒刑7 月，緩
    刑3 年確定，嗣經撤銷緩刑又於95年間因竊盜案件，經本院
    以95年度簡字第3298號判處有期徒刑3 月確定，2 罪接續執
    行，於96年2 月11日縮短刑期執行完畢，有臺灣高等法院被
    告全國前案紀錄表2 份附卷可稽，被告2 人於上開有期徒刑
    執行完畢5 年內，故意再犯本件有期徒刑以上之罪，為累犯
    ，應依刑法第47條第1 項規定，均加重其刑。爰審酌被告2
    人身值壯年，竟不思以正當方式獲取財物，任意竊取被害人
    丁○○、戊○○之財物，行為確有不該，惟念渠等能於犯後
    坦承犯行，態度尚稱良好，且所竊取之物均已由被害人領回
    ，有贓物認領保管單3 紙在卷可稽等一切情狀，酌情分別量
    處如主文所示之刑，並就被告甲○○所涉上開3 罪定其應執
    行之刑，以示儆懲。至被告甲○○持以行竊之螺絲起子1 把
    ，雖未扣案，然係被告甲○○所有供其行竊所用之物，爰依
    刑法第38條第1 項第2 款宣告沒收，併此敘明。
四、至共同被告丙○○所涉犯罪事實(二)部分犯行，由本院另行審
    結，附此敘明。
據上論斷，應依刑事訴訟法第273 條之1 第1 項、第284 條之 1
、第299 條第1 項前段，刑法第28條、第320 條第1 項，第 321
條第1 項第3 款、第47條第1 項、第38條第1 項第2 款，第51條
第5 款，刑法施行法第1 條之1 ，判決如主文。
本案經檢察官乙○○到庭執行職務。
中　　華　　民　　國　　96　　年　　11　　月　　29　　日
                  鳳山刑事第一庭      法　官  陳盈吉
以上正本證明與原本無異。
如不服本判決應於收受本判決後10日內向本院提出上訴書狀，並
應敘述具體理由，如未敘述上訴理由者，應於上訴期間屆滿後20
日內補提理由書狀於本院（均須按他造當事人之人數附繕本）「
切勿逕送上級法院」。
中　　華　　民　　國　　96　　年　　11　　月　　29　　日
 　　　　　　　　　　　　　　　       書記官  吳俊達
附錄本判決論罪科刑法條：
刑法第320條
意圖為自己或第三人不法之所有，而竊取他人之動產者，為竊盜
罪，處 5 年以下有期徒刑、拘役或 5 百元以下罰金。
意圖為自己或第三人不法之利益，而竊佔他人之不動產者，依前
項之規定處斷。
前二項之未遂犯罰之。
刑法第321條
犯竊盜罪而有左列情形之一者，處6月以上、5年以下有期徒刑：
一於夜間侵入住宅或有人居住之建築物、船艦或隱匿其內而犯之
  者。
二毀越門扇、牆垣或其他安全設備而犯之者。
三攜帶兇器而犯之者。
四結夥三人以上而犯之者。
五乘火災、水災或其他災害之際而犯之者。
六在車站或埠頭而犯之者。
前項之未遂犯罰之。
